Voorlopige inventaris op het kaartenarchief van de Topografische Dienst en rechtsvoorgangers, (1590) 1814-1932 (1993)
Nationaal Archief, Den Haag
- Kaarten verzameld door de Topografische Dienst en diens voorgangers, B
  - Collectie C.J. van de Graaff: verzameling kaarten betreffende Ceylon, Malakka en Zuid-Afrika, 1687-1801, B4; TOPO 15
    - Zuid-Afrika, B4.3
      - Plan van de stede de Caap de Goede Hoop desselfs fortificatien, lignes forten en de aangelegen Situatie, ca. 1790; 15.74; 1 blad; ca. 1:10.300
        Kaart verkleind naar inv.nr. 15.71.
        Hierbij horen waarschijnlijk inv.nrs. 15.98J, 15.98L en 1598M.
        Oud nummer: Archief van Oorlog, Buitenlandse Kaarten A285.
      - Plan van het buitenhuis en tuinen van den Gouverneur aan de Caap de Goede Hoop. Het Nieuland, Josephus Jones, 1791; 15.75; 1 blad; ca. 1:2.800
        Grote Atlas van de Oost-Indische Compagnie deel V p. 200
        Oud nummer: Archief van Oorlog, Buitenlandse Kaarten A286.
      - Facade van het Gouverneurs Huys in de Compagnies tuyn en platte grond van de Compagnies thuyn menagerie en diergaarden aan Cabo de Goede Hoop, Josephus Jones, 1791; 15.76; 1 blad; ca.1:200
        Grote Atlas van de Oost-Indische Compagnie deel V p. 132
        Oud nummer: Archief van Oorlog, Buitenlandse Kaarten A290.
      - Plan van het Buiten, genaamd het Ronde-Bosje aan de Caap de Goede Hoop, 1791; 15.77; 1 blad; ca. 1:2.800
        Grote Atlas van de Oost-Indische Compagnie deel V p. 201
        Waarschijnlijk door Josephus Jones.
        Oud nummer: Archief van Oorlog, Buitenlandse Kaarten A289.
      - Batterijen in het defilé van de Hout Baay, concept, 1785; 15.78; 1 blad; ca. 1:400
        Grote Atlas van de Oost-Indische Compagnie deel V p. 174
        Oud nummer: Archief van Oorlog, Buitenlandse Kaarten A287.
      - Situatie omtrent de aangelegde Batterije in de Kloof waarop aangetoond werd op wat wijze dit acces door voors. Batterije gedeffendeerd worden kan, concept, 1787; 15.79; 1 blad; ca.1:7.000
        Grote Atlas van de Oost-Indische Compagnie deel V p. 168
        Oud nummer: Archief van Oorlog, Buitenlandse Kaarten A288.
      - Kaart van de kusten bij de Kaap de Goede Hoop, ca. 1700; 15.80; 1 blad; ca. 1:336.000
        Voornamelijk een verkleinde bewerking van inv.nr. 15.4A.
        Oud nummer: Archief van Oorlog, Buitenlandse Kaarten A292.
      - Afteekeninge van de Baay Fals ofte De Simons Baay, zoals die van de Westhoek vertoonde, den 12e january 1740, aan M. van der Meer, schipper in dienst der O.I.C. ter Caamer Delft, 15.81-15.81A; 2 bladen
        Oud nummer: Archief van Oorlog, Buitenlandse Kaarten A294.
        - Originele omslag, 15.81
        - Tekening, 15.81A
          Grote Atlas van de Oost-Indische Compagnie deel V p. 177
      - Plan van de Tafel Baay en het Robben Eyland met de peilingen door Dumenie, 1787; 15.82; 1 blad; ca. 1:15.000
        Deel van een ooit groter geheel.
        Oud nummer: Archief van Oorlog, Buitenlandse Kaarten A249.
      - Plan van de steede de Caap de Goede Hoop, ca. 1790; 15.83; 1 blad; ca. 1:7:000
        Oud nummer: Archief van Oorlog, Buitenlandse Plans van Vestingen K21.
      - Platte Grond tekening van de stad de Caap de Goede Hoop, 1785, Groote schaal, waarop aangewezen wordt hoe men in het jaar 17.. (na 1785) de open pleinen in blokken verdeeld en gedeeltelijk ook hoe daar op tegen hooge preisen verkogt geworden zijn - en ook dadelijk bebouwd zijn, concept, 15.84; 1 blad; ca.1:2.550
        Grote Atlas van de Oost-Indische Compagnie deel V p. 144
        Vervaardigd t.b.v. stadsuitbreiding. De namen der bewoners en der nieuwe gebruikers zijn in de blokken ingeschreven
        Oud nummer: Archief van Oorlog, Buitenlandse Plans van Vestingen K20.
      - Plattegrond van de Steede de Caap de Goede Hoop 1785, met de namen der straaten zoals de selve bij resol. van den Raad door den Heer Independant Fiscaal Baron Van Lijnden in den Jaare 1790 genoemd zijn, concept, 15.85; 1 blad; ca. 1:2.550
        Grote Atlas van de Oost-Indische Compagnie deel V p. 145
        Oud nummer: Archief van Oorlog, Buitenlandse Plans van Vestingen K19.
      - Gezichten van diverse landschappen en vestigingen aan de Kaap de Goede Hoop door F. van Stade, 1710, 15.86-15.91A; 12 bladen
        Met facsimilés (gelithografeerd).
        Oud nummer: Archief van Oorlog, Buitenlandse Kaarten A293.
        - Cabo de Goede Hoop, 15.86-15.86A
          - Origineel, 15.86
            Grote Atlas van de Oost-Indische Compagnie deel V p. 81
            Oud nummer: Archief van Oorlog, Buitenlandse Kaarten A293(b).
          - Facsimile, 15.86A
        - De stadt, het casteel en de rheede van Caap de Goede Hoop uyt de thuyn van de fiscaal Blesius, 15.87-15.87A
          - Origineel, 15.87
            Grote Atlas van de Oost-Indische Compagnie deel V p. 88
            Oud nummer: Archief van Oorlog, Buitenlandse Kaarten A293(c).
          - Facsimile, 15.87A
        - Afteeking van de colonie van Stellenbos, 15.88-15.88A
          - Origineel, 15.88
            Grote Atlas van de Oost-Indische Compagnie deel V p. 263
            Oud nummer: Archief van Oorlog, Buitenlandse Kaarten A293(a).
          - Facsimile, 15.88A
        - Drakesteyns colonie, 15.89-15.89A
          - Origineel, 15.89
            Grote Atlas van de Oost-Indische Compagnie deel V p. 266
            Oud nummer: Archief van Oorlog, Buitenlandse Kaarten A293(f).
          - Facsimile, 15.89A
        - De Perel omtrent 3 uren van Drakesteyn, 15.90-15.90A
          - Origineel, 15.90
            Grote Atlas van de Oost-Indische Compagnie deel V p. 267
            Oud nummer: Archief van Oorlog, Buitenlandse Kaarten A293(d).
          - Facsimile, 15.90A
        - Constantia, de hofstede van dien heer Simon van der Stell, 15.91-15.91A
          - Origineel, 15.91
            Grote Atlas van de Oost-Indische Compagnie deel V p. 197
            Oud nummer: Archief van Oorlog, Buitenlandse Kaarten A293(e).
          - Facsimile, 15.91A
      - Plan en masse des cuisines officieel, Logements de domestiques et d'esclaves du gouvernement, ca. 1790; 15.92; ca. 1:100
        Grote Atlas van de Oost-Indische Compagnie deel V p. 137
        Oud nummer: Archief van Oorlog, Buitenlandse Gebouwen K1.
      - Bouwtekeningen - plattegrond en aanzicht - van het wachthuis van de compagniestuin door L.M. Thibault, ca.1790; 15.93-15.93A; 2 bladen; ca. 1:138
        Oud nummer: Archief van Oorlog, Buitenlandse Gebouwen K2.
        - Aanzicht, 15.93
          Grote Atlas van de Oost-Indische Compagnie deel V p. 134
        - Plattegrond, 15.93A
      - Plattegrond van het gebouw der reconvalescenten, door H.P. Wijting Schull, 1790; 15.94; 1 blad; ca. 1:171
        Grote Atlas van de Oost-Indische Compagnie deel V p. 115
        Oud nummer: Archief van Oorlog, Buitenlandse Gebouwen K3.
      - Plattegrond van de gebouwen in de Plettenbergsbay, minuut, 1790; 15.95; 1 blad; ca. 1:130
        Grote Atlas van de Oost-Indische Compagnie deel V p. 340
        Oud nummer: Archief van Oorlog, Buitenlandse Gebouwen K4.
      - Plan en stand-tekening van de gebouwen op Imhof aan de Caap de Goede Hoop, 1790; 15.96; 1 blad; ca. 1:140
        Grote Atlas van de Oost-Indische Compagnie deel VII p. 399
        Oud nummer: Archief van Oorlog, Buitenlandse Gebouwen K5.
      - Plan van de Clapmuts, door L.M. Thibault, 1787; 15.97; 1 blad; ca. 1:90
        Oud nummer: Archief van Oorlog, Buitenlandse Gebouwen K6.
      - Stukken - tekeningen en geschreven stukken - betreffende de bouw van een gecombineerde kazerne en hospitaal aan de Kaap, 1778-1791; 15.98-15.98M; 10 bladen
        Oud nummer: Archief van Oorlog, Buitenlandse Gebouwen K7.
        - Originele omslag met de titel 'Plan particulier du grand hopital de la Compagnie [...]', 15.98
        - Blad 1, 15.98A
          Grote Atlas van de Oost-Indische Compagnie deel VII p. 394
        - Blad 2, 15.98B
        - Blad 3, 15.98C
        - Blad 4, 15.98D
          Grote Atlas van de Oost-Indische Compagnie deel VII p. 395
          Vermoedelijk een deel van het kasteel wat tot hospitaal verbouwd zou moeten worden.
        - Blad 5, 15.98E
        - Blad 6, 15.98F
        - Blad 7, 15.98G
        - Blad 8, 15.98H
          Grote Atlas van de Oost-Indische Compagnie deel VII p. 396
        - Blad 9, 15.98I
        - Observations. Relatives a un plan d'hospitale pour la Cap de Bonne Esperance, par le capitaine Thibault, Aoust 1788, 1788, 15.98I1
          Oude nummer: Archief van Oorlog, behoort bij Buitenlandse Gebouwen K7.
        - Brief van Thibault aan de gouverneur van de Kaap, 26 mei 1791, 15.98J
        - Uittreksel van een memorie door kolonel Gilquin, getiteld ''t nieuwe hospitaal', 15.98K
        - Description des batiments [...], 15.98L
        - Description des batiments [...], 15.98M
      - Caart der situatie van de zuydelijken oever van de Tafel-baay, betreffende de aangelegde en voorgenomen verdedigingswerken bij de stad en in de richting van de Houtbaai, getekend door S.W. van der Graaff en L.M. Thibault, concept en minuut, 1787; 15.99A-15.99C; 3 bladen; ca. 1:1.1.500
        Op de bladen is de in 1802 gewijzigde naamgeving van een der bastions, Janssens, aangegeven.
        - Concept, 15.99A
          Oud nummer: Archief van Oorlog, Buitenlandse Plans van Vestingen K24.
        - Concept, 15.99B
        - Minuut, 15.99C
          Grote Atlas van de Oost-Indische Compagnie deel V pp. 116-117
          Oud ummr: Archief van Oorlog, Buitenlandse Plans van Vestingen K22.
      - Kaart van de linie ... langst de zuydelijken oever van de Tafelbaay weergevende de situatie en voorgenomen werken bij de stad tot het Fort de Knokke, plattegrond, minuut, ca. 1780; 15.100; 1 blad; ca. 1:900
        Grote Atlas van de Oost-Indische Compagnie deel V pp. 112-113
        Oud nummer: Archief van Oorlog, Buitenlandse Plans van Vestingen K23.
      - Plan van de linie langst den zuydelijken oever van de Tafelbaay, weergevende de situatie bij de stad tot voorbij het Fort de Knokke, getekend door S.W. van der Graaff en L.M. Thibault, 1786; 15.100A; 1 blad; ca. 1:1:500
        Grote Atlas van de Oost-Indische Compagnie deel V pp. 108-109
      - Brief en ontwerp ingekomen bij de gouverneur aan de Kaap van L.M. Thibault betreffende reparatie van de batterijen Elisabeth en Charlotte, plattegrond, 1793; 15.100B-15.100C; 1 stuk en 1 blad; ca. 1:772
        - Ontwerp, 15.100B
          Grote Atlas van de Oost-Indische Compagnie deel V p. 114
        - Brief, 1 februari 1793, 15.100C
          Oud nummer: Archief van Oorlog, behoort bij Buitenlandse Plans van Vestingen K23.
      - Bouwtekeningen; bestaande situatie en ontwerpen, van de citadel aan de Kaap en voorbij het bastion Gordon, concept en minuut., 1786-1787; 15.102-15.102Q; 18 bladen
        Oud nummer: Archief van Oorlog, Buitenlandse Plans van Vestingen K25.
        - Profielen citadel, concept, 1786, 15.102-15.102C; 4 bladen
          - Blad 1, 15.102
          - Blad 2, 15.102A
            Grote Atlas van de Oost-Indische Compagnie deel V p. 118
          - Blad 3, 15.102B
          - Blad 4, 15.102C
        - Profiel, citadel en bastions door J.C. Hessenbosch en A. Schoonhuyzen, concept, 1786, 15.102D
          Grote Atlas van de Oost-Indische Compagnie deel V p. 119
        - Plattegronden citadel en onderdelen, concept en minuut, 1786, 15.102E-15.102K; 7 bladen
          - Blad 1, 15.102E
          - Blad 2, 15.102F
          - Blad 3, 15.102G
          - Blad 4, 15.102H
          - Blad 5, 15.102I
          - Blad 6, 15.102J
          - Blad 7, 15.102K
        - Ontwerp voor een linie tussen de citadel en Gordon, concept, 15.102L
        - Plan van de citadel, tevens ontwerp tot verbetering en versterking, volgens idee van C.J. van de Graaff en getekend door S.W. van Graaff en L.M. Thibault, minuut, 1786-1787, 15.102M; ca. 1:1.500
          Grote Atlas van de Oost-Indische Compagnie deel VII p. 400
        - Ontwerpen - plattegronden - voor de citadel, concepten, 15.102N-15.102Q; 4 bladen
          - Blad 1, 15.102N
            Grote Atlas van de Oost-Indische Compagnie deel VII p. 401
          - Blad 2, 15.102O
            Grote Atlas van de Oost-Indische Compagnie deel VII p. 397
          - Blad 3, 15.102P
          - Blad 4, 15.102Q
      - Plattegrond met legenda van 't Casteel aan Caap de Goede Hoop (door F. van Stade), minuut, 1710; 15.103; 1 blad
        Grote Atlas van de Oost-Indische Compagnie deel V p. 80
        Oud nummer: Archief van Oorlog, Buitenlandse Plans van Vestingen K31.
      - Ontwerpen en plattegronden voor de linie landinwaarts vanaf het Fort de Knokke genaamd Zonneblom, concept en minuut, 1786; 15.104-15.104H; 9 bladen
        Oud nummer: Archief van Oorlog, Buitenlandse Plans van Vestingen K26.
        - Ontwerpen, concept, 15.104-15.104F; 7 bladen
          - Blad 1, 15.104
          - Blad 2, 15.104A
          - Blad 3, 15.104B
          - Blad 4, 15.104C
            Grote Atlas van de Oost-Indische Compagnie deel V p. 108
          - Blad 5, 15.104D
            Grote Atlas van de Oost-Indische Compagnie deel V p. 107
          - Blad 6, 15.104E
          - Blad 7, 15.104F
            Grote Atlas van de Oost-Indische Compagnie deel V p. 109
        - Plattegrond van de oude situatie door L.M. Thibault en S.W. van de Graaf, minuut, 1786, 15.104G; ca. 1:1.500
          Grote Atlas van de Oost-Indische Compagnie deel V pp. 110-111
        - Ontwerp, getekend door S.W. van de Graaff, minuut, 1787, 15.104H; ca. 1:1.500
      - Plattegronden - situatie en ontwerpen - van een post bij de Muysenburg, concept en minuut, 1787; 15.105-15.105E; 6 bladen
        Oud nummer: Archief van Oorlog, Buitenlandse Plans van Vestingen K27.
        - Ontwerp, 15.105
          Grote Atlas van de Oost-Indische Compagnie deel VII p. 406
        - Ontwerp, 15.105A
        - Ontwerp, 15.105B
          Grote Atlas van de Oost-Indische Compagnie deel V p. 191
        - Ontwerp, 15.105C
          Grote Atlas van de Oost-Indische Compagnie deel VII p. 407
        - Ontwerp, 15.105D
        - Situatie, 1787, 15.105E; ca. 1:1.500
      - Technische tekeningen - plattegronden en profielen - van een batterij aan de Roggebaai, deels getekend door C.J. van de Graaff, concept en minuut, 1787; 15.106-15.106C; 4 bladen
        Oud nummer: Archief van Oorlog, Buitenlandse Plans van Vestingen K28.
        - Blad 1, 15.106
          Grote Atlas van de Oost-Indische Compagnie deel V p. 122
        - Blad 2, 15.106A
        - Blad 3, 15.106B
          Grote Atlas van de Oost-Indische Compagnie deel V p. 123
        - Blad 4, 15.106C
      - Ontwerpen voor de batterij Amsterdam en de linie landinwaarts retranchement Dordregt ter bescherming van de Kaap, 1787-1791; 15.107-15.107H1; 10 bladen
        Oud nummer: Archief van Oorlog, Buitenlandse Plans van Vestingen K29.
        - Batterij Amsterdam, getekend door L.M. Thibault, minuut, 1791, 15.107; ca. 1:290
          Grote Atlas van de Oost-Indische Compagnie deel VII p. 405
        - Batterij Amsterdam, concept, 1787, 15.107A-15.107B; 2 bladen
          - Blad 1, 15.107A
          - Blad 2, 15.107B
        - Batterij en linie met ontwerpfortificatie van de stad, concept en minuut, 1787-1788, 15.107C-15.107G; 3 bladen; ca. 1:1.500
          - Blad 1, 15.107C
          - Blad 2, 15.107E
            Grote Atlas van de Oost-Indische Compagnie deel VII p. 402
          - Blad 3, 15.107G
            Grote Atlas van de Oost-Indische Compagnie deel V p. 120
        - Batterij Amsterdam, minuut, 1787, 15.107D
          Bijbehorend blad van de linie ontbreekt
        - Batterij Amsterdam, dienende om het bereik van het geschut aan te geven, minuut, 1787, 15.107F
        - Detail van de batterij Amsterdam met geschutsopstelling en uitgewerkte schietgaten, concept, 1788, 15.107H-15.107H1; 2 bladen
          - Blad 1, 15.107H
          - Blad 2, 15.107H1
      - Technische tekeningen en plattegronden - ontwerpen en uitgevoerde situatie - van de batterij Chavones bij de Kaap, getekend door Barbier, S.W. van de Graaff en L.M. Thibault, concept en minuut, 1778-1779; 15.108-15.108K; 12 bladen
        Oud nummer: Archief van Oorlog, Buitenlandse Plans van Vestingen K30.
        - Situatie, 1787, 15.108
          Grote Atlas van de Oost-Indische Compagnie deel V p. 128
        - Situatie, 1787, 15.108A
        - Ontwerpen en uitgevoerde situatie, 1788-1790, 15.108B
        - Situatie, 1787, 15.108C
        - Ontwerpen en uitgevoerde situatie, 1788-1790, 15.108D
        - Ontwerpen en uitgevoerde situatie, 1788-1790, 15.108E
        - Situatie, 1787, 15.108F
        - Situatie, 1787, 15.108G
        - Ontwerpen en uitgevoerde situatie, 1788-1790, 15.108H
        - Situatie, 1787, 15.108I
          Grote Atlas van de Oost-Indische Compagnie deel V p. 129
        - Uitgevoerde situatie, ca. 1791, 15.108J
          Grote Atlas van de Oost-Indische Compagnie deel V p. 127
        - Uitgevoerde situatie, ca. 1791, 15.108K
      - Kaart der situatie van de Caap de Goede Hoop... uyt eene oude kaart in deese ordre gebracht ..., met opgave van de eigenaren der verspreid liggende boerderijen en in groene tint de nieuwe gestichte vestigingen, 1786; 15.114-15.114A; 2 blad; ca. 1:34.500
        Oud nummer: Archief van Oorlog, Buitenlandse Kaarten A225.
        - Blad 1, 15.114
          Grote Atlas van de Oost-Indische Compagnie deel VII p. 389
        - Blad 2, 15.114A
      - Plan der situatie van den Caap de Goede Hoop ... waarop gebragt ... de projecten der onderschijden fortificatiewerken ..., getekend door Thibault [basiskaart] en S.W. van de Graaff en Barbier [projecten], 1787; 15.115; 1 blad; ca. 1:3.500
        Oud nummer: Archief van Oorlog, Buitenlandse Plans van Vestingen K18.
      - Caart van de oostelijken oever en aangelegen landen van Africa, behorende onder het gouvernement aan de Caap de Goede Hoop, uyt de beste stukken tezamen gesteld ... door ... C.J. van de Graaff, minuut, 1785-1794; 15.116; 1 blad; ca. 1:1.502.000
        Tabulae (achterin). Gefacsimileerd in
        Grote Atlas van de Oost-Indische Compagnie deel V pp. 288-290
        Basiskaart gekopieerd naar die van de secretaris de Wett en vervolgens aangevuld aan de hand van nieuwe karteringen.
        Oud nummer: Archief van Oorlog, Buitenlandse Kaarten A224.
      - Caart van de westelijke kust ... van den ... Caap tot benoorden de Baay van St. Helena ..., getekend door J.C. Fredrici, minuut, 1788, 1806; 15.117; 1 blad; ca. 1:83.700
        Met aanvullingen van later datum, tot 1806.
        Oud nummer: Archief van Oorlog, Buitenlandse Kaarten A232.
      - Caarte van de zuydelijken oever van Africa ... van Caap Aguilhas, ... tot ... de Baay-Algoa, of Swartcops-rivier baay ..., opgenomen en getekend door J.C. Friderici en J. Jones, 1789-1790; 15.118; 1 blad; ca. 1:121.000
        Grote Atlas van de Oost-Indische Compagnie deel V pp. 324-327
        De Raad van Politie gaf bij resolutie van 13 december 1785 opdracht tot de kartering
        Oud nummer: Archief van Oorlog, Buitenlandse Kaarten A231.
      - Caart van het zuydelijk deel van Africa dienende bij 't journaal van een landtogt op order van den gouverneur Tullbagh, gedaan door den vaandrig Beutler in 1752 ..., getekend door C.D. Wenzel, 15.119; 1 blad; ca. 1:352.400
        Tabulae pl. I. Gefacsimileerd in
        Grote Atlas van de Oost-Indische Compagnie deel V p. 311
        Voor kopie van deze kaart zie toegang 4.VEL inv.nr. 852.
        Oud nummer: Archief van Oorlog, Buitenlandse Kaarten A218.
      - Getekende Kaarten en geaquarelleerde panorama's van de Kaap de Goede Hoop en omgeving, vervaardigd door Robert Jacob Gordon en Johannes Schumacher, 1777-1778; 15.120-15.120G; 8 bladen
        Oud nummer: Archief van Oorlog, Buitenlandse Kaarten A5.
        - Inhoudsopgave van de omslag waarin de kaarten en tekeningen van R.J. Gordon zich van origine bevonden, midden 19e eeuw, 15.120G
        - Schetsmatige kaart, getiteld Halve zijde (westkant) van Baay Fals om te tonen dat de Caap aan dese sijde, niet makkelijk te nemen is, getekend door R.J. Gordon, 1778, 15.120; ca. 1:150.000
          Grote Atlas van de Oost-Indische Compagnie deel V p. 181
        - Caart van de Tafel baay aan de Caap de Goede Hoop met het Robben eilandt ..., vervaardigd in verband met de defensie door R.J. Gordon, 1778, 15.120A; ca. 1:41.400
          Grote Atlas van de Oost-Indische Compagnie deel V p. 212
        - Panorama's door Robert Jacob Gordon en Johannes Schumacher, 15.120B-15.120F
          - Gesigt van het Robben eiland, 29 juli 1777, 15.120B
            Grote Atlas van de Oost-Indische Compagnie deel V pp. 210-211
          - Gesigt van ... de zuidelijke punt, van het Robben eiland ... (naar) het Tafelgebergte ..., 28 juli 1777, 15.120C
            Grote Atlas van de Oost-Indische Compagnie deel V p. 223
          - Gesigt van eene rivier en landstreek ... omtrent de 29e graad zuider breedte en seven graden lengte oost van de Caap de Goede Hoop ..., 4 mei 1778, 15.120D
            Grote Atlas van de Oost-Indische Compagnie deel V pp. 278-279
          - Gezicht van de Simonsbaai - deel van de Baay Fals - van 360 graden, getekend op een schip, 1777-1778, 15.120E
            Grote Atlas van de Oost-Indische Compagnie deel V pp. 178-179
          - Gesigt van de Caap de Goede Hoop, en den omtrek ...op 120 roeden van de wal ..., van de 360 graden, getekend aan boord van de hoeker de Neptunus, 22 juni 1778 en volgende dagen, Juni 1778, 15.120F
            Grote Atlas van de Oost-Indische Compagnie deel V pp. 214-217
      - Staten van personeel en balansen betreffende het gouvernement aan de Kaap de Goede Hoop, 1759-1790; 15.121; 1 omslag
        Oud nummer: Archief van Oorlog, Buitenlandse Memorien K17.
  - Verzameling buitenlandse Kaarten, 1744-1925, B5; TOPO 18
    Voorheen bekend als rubriek TOPO 18.
    - Belgie., B5.1
      - Portefeuille bevattende: No. 12 Conceptproject tot de bevestiging van Mont St. Jean en der positie vooruit de stad Halle., 18.1
        Situatie no. 30
      - Bruxelles (8 kaartbladen op 7 vellen)., 18.2; 1:5.000
        Etab. geogr. de Bruxelles. Ph. Vandermaelen.
      - Carte d' (Anvers et ses) environs., 1865; 18.3; 1:10.000
        Dressée et dessinée ... B. Vanderwee et gravée par J. Ongers. Ph. Vandermaelen 1830
      - Accurate Caart van de situatie tussen Brussel en Leuven met het campement soo als de geallieerde Armee naar de bataille van Fontenoy onder commando van S.K.H. den Hertog van Cumberland gecampeert heeft seedert den ... tot den ... 1745 en verders het camp der Hollandse Troupes Naader aan de Vaart seedert den .. tot den 28 Octob: 1745 met derselver Retr., hebbende de rest van d'Armee gecampeert tussen Vilvorden en Wilbroek tot den 28 Oct: 1745 Eynde der Campagne. (m.s. kaart anoniem)., 18.4; 1:12.000
      - Evacuation des eaux de Flandres., 18.5; 1:20.000
        - Flandre Occidentale; carte des poldres compris entre la tête de Flandre et le canal de Terneuzen., No. 1.
        - Flandre Orientale; carte des poldres compris entre le canal de Terneuzen et la ligne séperative des deux Flandres., No. 2.
        - Flandre Occidentale; carte des terraines qui versent leurs eaux dans le Zwyn Octobre 1839., No. 3.
          Dressée par le soussigné Ingenieur faisent fonctions d'ingenieur en chef des ponts et chaussées dans la Flandre Orientale. Publiée par ordre du Ministre des Travaux publics. Etabl. geogr. Ph. Vandermaelen
      - Carte topographique et hypsometrique de Bruxelles et ses environs; Dressée a l'echelle de 1: 20.000 d'apres les plans et documents de l'Etablissement geographique fondé par Ph. Vandermaelen par J. Huvenne dessinateur topographe et gravée par J. Ongers., 18.6; 1:20.000
      - Carte topographiqe des evirons du camp de Beverloo en 20 feuilles., 1848-1855; 18.7; 1:20.000
        gravée au Depot de la Guerre